Inventaris van het archief van het Hoofdbestuur van het Staatsbedrijf der Posterijen, Telegrafie en Telefonie, 1940-1954
Nationaal Archief, Den Haag
- Centraal geregistreerde stukken, A
  - Correspondentie, I
    - Financiën, 8
      - Uitgaven, 8.4
        - Stukken betreffende de wijze van behandeling van de orders tot betaling, 1946-1947; 686; 1 omslag
        - Stukken betreffende het uitbetalen van pensioenen, salarissen en wachtgelden via de postkantoren, 1945-1947; 687; 1 omslag
        - Stukken betreffende vorderingen en aanschaffingen ten behoeve van de geallieerde strijdkrachten en oorlogsschade geleden tijdens de Duitse bezetting, 1946; 688; 1 omslag
        - Stukken betreffende de wijze waarop de uitgaven worden verantwoord, 1950; 689; 1 omslag
        - Stukken betreffende de wijze van vermelding van de personele uitgaven, 1937-1941; 690; 1 pak
        - Stukken betreffende de bevoegdheid tot het afgeven van nota's, alsmede het uitbetalen van lonen, 1944; 691; 1 omslag
        - Stukken betreffende het betalen van omzetbelasting door de kantines bij het Staatsbedrijf der PTT, 1936-1940; 692; 1 pak
        - Stukken betreffende de uitgaven ten behoeve van de radio-centrales, 1941-1943; 693; 1 omslag
        - Stukken betreffende de wijziging van het Reisbesluit van 1916, 1932-1954; 694; 1 pak
        - Stukken betreffende de rangschikking van het PTT-personeel in het Reisbesluit van 1916, 1941-1951; 695; 1 omslag
        - Stukken betreffende de wijze van declareren van reis- en verblijfkosten, 1940-1953; 696; 1 omslag
        - Stukken betreffende het aanschaffen van spoor- en tram-abonnementen door het personeel van het Staatsbedrijf der PTT, 1948; 697; 1 omslag
        - Stukken betreffende de afdracht van pensioengrondslagen aan het Algemeen Burgerlijk Pensioenfonds door het Staatsbedrijf der PTT, 1936-1954; 698; 1 omslag
        - Stukken betreffende de verrekening van het winstsaldo tussen het Rijk en het Staatsbedrijf der PTT, 1928-1947; 699; 1 omslag
        - Stukken betreffende het toekennen van gratificaties en toelagen aan PTT-personeel en derden, 1944-1946; 700; 1 omslag
        - Stukken betreffende de regeling van de representatiekosten bij het Staatsbedrijf der PTT, 1936-1954; 701; 1 omslag
        - Stukken betreffende de toekenning van vakantiegeld aan leden van adviescommissies, 1941; 702; 1 omslag
      - Verrekeningen, 8.5
        - Stukken betreffende het verrekenen van voorschotten op loon, 1940-1945; 703; 1 omslag
        - Stukken betreffende het herhaald gebruik van papierverpakking van zendingen, 1941; 704; 1 omslag
        - Stukken betreffende het verrekenen van subsidies aan particulieren en instellingen, 1946-1947; 705; 1 omslag
        - Stukken betreffende de openstelling van de kantoren van de Nederlandse Bank, 1940; 706; 1 omslag
        - Stukken betreffende het verrekenen van loonbelasting, 1941-1954; 707; 1 pak
        - Stukken betreffende het verrekenen van de vereveningsheffing, 1941-1942; 708; 1 omslag
      - Comptabel beheer, 8.6
        - Stukken betreffende zaken aangaande de Algemene Rekenkamer, 1940; 709; 1 omslag
        - Stukken betreffende de financiële verhouding tussen de Post en de Postcheque- en Girodienst, 1940; 710; 1 omslag
    - Gebouwen, materieel en technische dienst, 9
      - Gebouwen, 9.1
        - Stukken betreffende aan- en verkoop, (ver)pachten en (ver)bouw van PTT-gebouwen, 1942-1953; 711; 1 omslag
          Bevat bouwtekeningen en een akte van verpachting.
        - Stukken betreffende de samenwerking tussen de PTT en de Rijksgebouwendienst, 1942-1953; 712; 1 omslag
          Bevat een overeenkomst.
        - Stukken betreffende onderhouds- en uitbreidingswerkzaam-heden inzake PTT-gebouwen, 1947-1952; 713; 1 omslag
          Bevat bouwtekeningen.
        - Stukken betreffende de bouw van een hulpkantoor te Dinteloord, 1947; 714; 1 omslag
          Bevat een bouwtekening.
        - Stukken betreffende een schadevergoeding voor extra personeelskosten bij de uitvoering van elektriciteitswerken in telefoongebouwen, 1941; 715; 1 omslag
        - Stukken betreffende de afkoop van vaste huren, plaatsgelden en recognitiën in verband met het stichten van PTT-kantoren of andere opstallen, 1950-1951; 716; 1 omslag
        - Stukken betreffende het aanleggen van Engelse zeekabels in Zeeuwse gemeenten en de erfpacht die daarmee gemoeid is, 1938-1952; 717; 1 omslag
          Bevat tekeningen.
        - Stukken betreffende het verlenen van vergunningen voor het plaatsen van ramen in gevels van PTT-gebouwen, en hinderwetvergunningen voor het plaatsen van elektromotoren in een stookinrichting, en voor een graandrogerij, 1940-1942; 718; 1 omslag
        - Stukken betreffende ontwerp-begrotingen ten behoeve van de bouw en verbouw van PTT-gebouwen, 1943-1952; 719; 1 omslag
        - Stukken betreffende het verlenen van hinderwetvergunningen, 1940-1943; 720; 1 omslag
        - Stukken betreffende overzichten van kunstvoorwerpen die door de Esthetische Dienst zijn verstrekt voor de aankleding van PTT-gebouwen, 1946-1949; 721; 1 omslag
        - Stukken betreffende de stand van zaken van de werkzaam-heden met betrekking tot bouwaangelegenheden inzake PTT-gebouwen, 1947; 722; 1 omslag
        - Brief aan het Hoofd van de Rijksgebouwendienst betreffende het verzoek om bouw- of verbouwplannen waarin tevens opgenomen een raming van de kosten van vóór de mobilisatie, 1940; 723; 1 stuk
        - Stukken betreffende het stopzetten van de bouw van diverse PTT-gebouwen, en het chemisch injecteren van zand- en grindbodems voor de fundering van gebouwen, 1943-1954; 724; 1 omslag
          Bevat een tekening van het plan voor grondinjecties.
        - Stukken betreffende aangelegenheden met betrekking tot de aan- en verkoop van bouwgrond voor PTT-gebouwen, 1941-1950; 725; 1 omslag
        - Stukken betreffende akten van verpachting van terreinen bestemd voor de bouw van telefoonhuisjes, 1942-1946; 726; 1 omslag
        - Stukken betreffende de overdracht van het beheer en onderhoud van een gedeelte van de rijksweg Delft-Doenkade in de gemeente Delft in verband met de ligging van telefoon-kabels, 1941-1942; 727; 1 omslag
        - Stukken betreffende de bouw van een nieuw postkantoor in Paramaribo, 1951; 728; 1 omslag
        - Stukken betreffende het wijzigen van de rooilijnen te Bloemendaal inzake het bijpostkantoor Overveen, 1950-1951; 729; 1 omslag
        - Stukken betreffende de aankoop van grond voor de bouw van tussenversterkerstations en de uitbreiding van een telefoongebouw, 1945-1953; 730; 1 omslag
        - Stukken betreffende de overdracht van het materieelbeheer door het Staatsbedrijf der PTT aan het departement van Financiën (Domeinen) van PTT-gebouwen, 1940-1941; 731; 1 omslag
        - Brief van ir. J.G. Christiaanse te Rotterdam aan de PTT betreffende de onteigening van een PTT-kantoor in Krimpen aan de Lek, 1946; 732; 1 stuk
        - Stukken betreffende de aanvraag van een inritvergunning voor het perceel Bazarlaan te Den Haag, 1947; 733; 1 omslag
          Bevat een exemplaar van de vergunning.
        - Stukken betreffende de huisvesting van PTT-kantoren in diverse gebouwen van rijksdiensten, 1944-1951; 734; 1 omslag
        - Stukken betreffende de verkoop van grond door de PTT aan derden, 1940-1943; 735; 1 omslag
        - Stukken betreffende de levering van glas voor PTT-gebouwen en het verzekeren van spiegelruiten, 1945-1947; 736; 1 omslag
        - Stukken betreffende de verbetering van de thermische kwaliteit van ramen, 1941-1953; 737; 1 omslag
        - Stukken betreffende aangelegenheden met betrekking tot dienstwoningen van de PTT, 1940-1954; 738; 1 omslag
        - Stukken betreffende het verhuren van PTT-gebouwen, 1946-1950; 739; 1 omslag
        - Stukken betreffende het verstrekken van een vergoeding aan PTT-ambtenaren wegens oorlogsschade aan hun ambtswoning, 1945; 740; 1 omslag
        - Stukken betreffende de overdracht van een ambtswoning te Kaatsheuvel en een dienstwoning te Bilthoven, 1946-1947; 741; 1 omslag
          Bevat de processen-verbaal.
        - Stukken betreffende het bewonen van een ambtswoning na ontslag uit de PTT-dienst wegens het bereiken van de pensioengerechtigde leeftijd, 1942-1953; 742; 1 omslag
        - Stukken betreffende het wederverhuren van de ambtswoning van de directeur van het voormalig Postkantoor in Krimpen aan de Lek, 1942-1947; 743; 1 omslag
          Bevat een akte van verhuring van huizen van het Bestuur der Domeinen.
        - Stukken betreffende de samenvoeging van de verschillende werkplaatsen te Amsterdam, Rotterdam en Den Haag, 1949-1950; 744; 1 omslag
        - Stukken betreffende woningvoorzieningen voor PTT-personeel in verband met woningnood, 1941-1948; 745; 1 omslag
        - Stukken betreffende de aankoop van 2 percelen bouwterrein te Bussum voor het bouwen van woningen voor PTT-personeel, 1948-1951; 746; 1 omslag
        - Stukken betreffende fietsenstallingen voor het PTT-personeel, 1940-1954; 747; 1 omslag
          Bevat diverse overeenkomsten.
        - Stukken betreffende de vergunning voor het aansluiten op de riolering van het perceel gelegen naast het postkantoor in Zevenaar, 1943; 748; 1 omslag
        - Stukken betreffende het onderbrengen van andere diensten in PTT-gebouwen, 1940-1954; 749; 1 omslag
        - Stukken betreffende het inrichten van het interieur van PTT-kantoren, 1942-1953; 750; 1 omslag
        - Stukken betreffende de omzetting van kantines in het PTT-bedrijf in Coöperatieve Verenigingen in de zin van de wet op de Coöperatieve Verenigingen 1925, 1940-1941; 751; 1 pak
        - Stukken betreffende de omzetting van kantines in het PTT-bedrijf in Coöperatieve Verenigingen, 1942-1946; 752; 1 pak
        - Stukken betreffende dienstaankondigingen en reclame-aankondigingen in wachtkamers van de PTT, 1940-1953; 753; 1 omslag
        - Stukken betreffende bezwaren van de plaatselijke comités voor de verkoop van kinderpostzegels tegen het voorgenomen besluit om geen kinderpostzegels en prentbriefkaarten in de wachtkamers van de postkantoren te verkopen, 1950-1951; 754; 1 omslag
        - Stukken betreffende het plaatsen van collectebussen in de wachtkamers van postkantoren ten behoeve van de vrijheids-klokkenactie georganiseerd door de commissie 'Nationale Herdenking 1940-1945', 1950; 755; 1 omslag
        - Stukken betreffende het opstellen van een proefinstallatie voor het vervoer van postzakken, 1953-1954; 756; 1 omslag
        - Overeenkomst betreffende het leveren, opstellen, monteren, in bedrijf stellen en tijdelijk onderhouden van elektrische goederen en een personenlift in het hoofdpostkantoor te Rotterdam, 1941; 757; 1 omslag
        - Stukken betreffende het plaatsen van postbussen in de wachtkamers van NS-stations en de afmetingen van deze postbussen, 1951-1953; 758; 1 omslag
        - Richtlijnen voor het stookseizoen 1951/1952, 759; 1 stuk
        - Stukken betreffende overeenkomsten voor het leveren van stroom, 1940-1951; 760; 1 omslag
        - Stukken betreffende huurcontracten ten behoeve van de PTT, 1940-1951; 761; 1 omslag
        - Stukken betreffende een overeenkomst voor het gebruik door de PTT van onroerende spoorwegeigendommen, 1940-1943; 762; 1 omslag
        - Stukken betreffende aktes van verhuring van ruimtes in gebouwen van en door de PTT, 1942-1954; 763; 1 omslag
        - Stukken betreffende het treffen van veiligheidsmaatregelen voor gebouwen en personeel van de PTT, 1940-1954; 764; 1 pak
        - Stukken betreffende het aanbrengen van een lichtpunt in de ruimte waar een kluis staat, 1949; 765; 1 omslag
        - Stukken betreffende richtlijnen voor het bewaren van de brandkast- en kluissleutels, 1946-1950; 766; 1 omslag
        - Stukken betreffende het bewaken van PTT-gebouwen, 1940, 1953; 767; 1 omslag
        - Stukken betreffende het treffen van maatregelen voor de brandbeveiliging van PTT-gebouwen, 1944-1950; 768; 1 omslag
        - Stukken betreffende de aanwezigheid en het onderhoud van brandblusmiddelen in de PTT-gebouwen, 1940-1949; 769; 1 omslag
        - Stukken betreffende het niet aansprakelijk zijn van de PTT voor diefstal van rijwielen van PTT-personeel uit de rijwielstallingen, 1941; 770; 1 omslag
        - Stukken betreffende het in gebruik nemen van PTT-gebouwen door militaire autoriteiten in verband met de mobilisatie, 1940-1941; 771; 1 omslag
      - Materieel, 9.2
        - Divers materieel, 9.2.1
          - Stukken betreffende richtlijnen voor het bestellen van materiaal voor de hoofdafdeling Posterijen, 1945-1947; 772; 1 omslag
          - Stukken betreffende het bestellen van materieel in de USA in verband met schaarste in Europa, 1945; 773; 1 omslag
          - Stukken betreffende een proefneming met Secofix-verbindingsstroken in telefooncentrales, 1946-1950; 774; 1 omslag
          - Stukken betreffende richtlijnen voor het keuren van na gebruik terugontvangen en van hersteld materieel, 1946; 775; 1 omslag
          - Stukken betreffende het uitschakelen van koersverliezen bij aankoop van materieel, en een overeenkomst en de algemene leveringsvoorwaarden met Philips, 1948-1952; 776; 1 omslag
          - Stukken betreffende samenwerking inzake TOR-apparatuur tussen de PTT en Philips Gloeilampenfabriek, 1950-1951; 777; 1 omslag
            Bevat een exemplaar van de overeenkomst.
          - Stukken betreffende bezwaren van het Staatsbedrijf der PTT tegen de vordering van schrijfmachines voor de Duitse PTT-autoriteiten, 1944; 778; 1 omslag
          - Stukken betreffende het op medische gronden verbieden van de verwerking van touwafval door PTT-personeel, 1950-1952; 779; 1 omslag
          - Stukken betreffende voorschriften van de inspecteur voor de bescherming van de bevolking tegen luchtaanvallen wegens het gebruik van bestellerslantaarns tijdens verduisterings-maatregelen, 1940; 780; 1 omslag
          - Stukken betreffende een verordening van de Rijkscommissaris van het bezette Nederlands grondgebied dat boeken, tijd-schriften, handleidingen e.d., welke aanwijzingen geven voor het wijzigen van radio-ontvangtoestellen in radiozend-inrichtingen of voor het samenstellen van zendinrichtingen uit afzonderlijke toestellen of onderdelen, moeten worden ingeleverd, 1940-1945; 781; 1 omslag
          - Stukken betreffende de aanschaf van Transorma bundelsluit-machines, 1938-1953; 782; 1 pak
          - Stukken betreffende de overname en exploitatie van grammofoonautomaten, de zgn. fonopost, voor de postkantoren Amsterdam en Rotterdam, 1940-1942; 783; 1 omslag
            Bevat tekeningen, foto's, grammofoonplaatje en naalden.
          - Stukken betreffende het vorderen van amateur-zendinstallaties op last van de opperbevelhebber van de Land- en Zeemacht, 1942-1947; 784; 1 omslag
          - Stukken betreffende het tijdelijk in bruikleen verkregen Duits kabelschip "Elveshorn" en het verzoek om dit schip onder de Nederlandse vlag te laten varen onder de naam de "Poolster", 1946-1951; 785; 1 omslag
          - Stukken betreffende de autotechnische en rijtechnische gegevens, die door dr. R.A. Biegel zijn gebruikt bij de opbouw van haar psychotechnische beschouwingen over het verkeer, 1939-1953; 786; 1 omslag
          - Stukken betreffende het meerijden van passagiers in postauto's, 1940-1953; 787; 1 omslag
          - Stukken betreffende proeven met betrekking tot de prestaties van bromfietsen, 1951; 788; 1 omslag
            Bevat een rapport en foto's.
          - Stukken betreffende de overname van materieel van radiocentrales, de aanschaf van materieel in Amerika, het gebruik van standaardpatenten bij de bouw van de zender Kootwijk, overname van mobiele broadcasting stations van de British Disposals Commission, beschrijving van de langegolfzender Kootwijk, installaties van het Radar Navigatie Project Nieuwe Waterweg, 1940-1954; 789; 1 pak
          - Stukken betreffende proeven met Textolite (kunststof), bestekken van kabels, distributie van kabels en overige aansluitmaterialen, ontwerpbestek isolatiesok vervaardigd van plastiek, noodstroomvoorziening voor splitsversterkers, bestek papiercondensatoren, beveiliging propaangasbranders, plastic kabels, 1947-1953; 790; 1 pak
          - Stukken betreffende het verhuren van luidsprekers ten behoeve van het radiodistributienet, 1948-1953; 791; 1 omslag
          - Stukken betreffende overeenkomsten tussen de Rijks-gebouwendienst en elektrotechnische bureaus inzake het aanbrengen van bliksemafleiders op onbewaakte telefoon-centrales, 1940-1941; 792; 1 omslag
          - Stukken betreffende de verkoop van PTT-materiaal aan particulieren, 1940-1954; 793; 1 omslag
          - Stukken betreffende papiervernietiging, 1941-1952; 794; 1 omslag
          - Stukken betreffende papiervernietigingsinstallatie, 1936-1943; 795; 1 omslag
        - Meubilair, 9.2.2
          - Stukken betreffende de doelmatigheid van Duplex sorteer-kasten, 1949-1951; 796; 1 omslag
            Bevat een rapport van Bosboom en Hegener en foto's.
          - Stukken betreffende de meubilering van de Nieuwe Beurs te Rotterdam, 1939-1940; 797; 1 omslag
            Bevat een tekening.
        - Dienstkleding, 9.2.3
          - Stukken betreffende maatregelen en voorschriften inzake dienstkleding, 1940-1953; 798; 1 omslag
          - Stukken betreffende een voorstel tot wijziging van de uniformkleding, 1934-1951; 799; 1 omslag
          - Stukken betreffende een verzoek tot ontheffing van het dragen van een uniformpet tijdens het berijden van een motorrijwiel in diensttijd en een proef met mouwloze vesten voor bestellers die hun dienst per Solex-rijwiel moeten uitvoeren, 1950-1953; 800; 1 omslag
          - Stukken betreffende aangelegenheden met betrekking tot het verstrekken van uniformkleding door het Rijkskledingbureau, 1946-1952; 801; 1 omslag
          - Stukken betreffende wijzigingen in het Rijkskledingreglement en een algehele herziening van het Rijkskledingbesluit, 1935-1951; 802; 1 pak
          - Stukken betreffende de centrale aanmaak van kledinginspectielijsten, en de draagtijd van kledingstukken, 1949-1954; 803; 1 omslag
          - Stukken betreffende het reinigen en herstellen van uniform-kleding, 1942-1951; 804; 1 omslag
          - Stukken betreffende de inhouding op het loon wegens uniform-verstrekking, 1942; 805; 1 omslag
          - Stukken betreffende een tekort aan grondstoffen voor uniform-kleding, en proeven met lakenstof, 1940-1953; 806; 1 omslag
          - Stukken betreffende het aanschaffen van textielgoederen door overheidsdiensten via het Rijksinkoopbureau, en een accountantsonderzoek bij het Rijkskledingbureau, 1940-1948; 807; 1 omslag
          - Stukken betreffende het verplicht dragen van uniformpetten, het in huurkoop afgeven van lederen jassen ten behoeve van de motorrijwieldiensten, en uniformkleding voor hulpbestellers, 1940-1950; 808; 1 omslag
          - Stukken betreffende het afschaffen van kraagcijfers en geborduurde letters H voor bestellers en hulpbestellers, en een proef met ijssporen (anti-slip) voor bestellend personeel, 1940-1946; 809; 1 omslag
          - Stukken betreffende het inleveren van dienstkleding door hulpbestellers bij tijdelijke ontheffing uit de functie, 1948; 810; 1 omslag
          - Stukken betreffende het leveren van uniformkleding, 1940-1953; 811; 1 pak
          - Stukken betreffende het verlenen van toestemming aan het bestellend personeel om in de zomermaanden de dienst op straat in burgerkleding uit te voeren, 1941-1942; 812; 1 omslag
          - Stukken betreffende het dragen van insignes of onderscheidingstekens door ambtenaren in dienst of bij het gekleed gaan in uniform, 1940-1942; 813; 1 pak
      - Technische Dienst, 9.3
        - Organisatie, 9.3.1
          - Stukken betreffende diverse regelingen aangaande de Rijksautomobielcentrale, 1944-1949; 814; 1 omslag
          - Stukken betreffende de PTT-laboratoria en de laboratoriumraad, 1941-1954; 815; 1 omslag
          - Stukken betreffende de werkzaamheden van de Radiocontroledienst, 1941-1952; 816; 1 omslag
          - Stukken betreffende het instellen van een Keuringscommissie, 1946-1947; 817; 1 omslag
          - Stukken betreffende de formatie van het technisch personeel, 1947-1948; 818; 1 omslag
          - Stukken betreffende de aanwijzing van PTT-ambtenaren als lid van het Elektrotechnisch Comité, 1940-1954; 819; 1 omslag
          - Stukken betreffende het aanbesteden en uitvoeren van werk-zaamheden door aannemers aan PTT gebouwen, 1940-1950; 820; 1 omslag
          - Stukken betreffende het toepassen van landelijke collectieve arbeidsovereenkomsten voor de bouwbedrijven, 1940-1954; 821; 1 omslag
          - Stukken betreffende vergunningen voor het uitvoeren van telegraaf-en telefoonwerken in gronden onder beheer van Rijkswaterstaat, 1951-1954; 822; 1 pak
          - Stukken betreffende de organisatie van een storingsdienst bij de radiodistributie en de telefoondienst, 1954; 823; 1 omslag
          - Stukken betreffende de wijziging van de meettijden bij de onderhoudsmetingen op de draaddistributienetten, 1947-1955; 824; 1 omslag
          - Stukken betreffende betaalde dienstkaarten voor het reizen met de Nederlandse Spoorwegen, 1943-1944; 825; 1 omslag
        - Uitvindingen en verbeteringen, 9.3.2
          - Stukken betreffende wijziging van de Octrooiwet, 1953; 826; 1 omslag
          - Stukken betreffende de verordening tot het verstrekken van opgaven inzake de behoefte aan grondstoffen van de bewapeningsindustrie, 1942; 827; 1 omslag
- Niet geregistreerde stukken, B
  - Notulen van vergaderingen met de Directeur-Generaal, 1
    - Besprekingsverslagen van de Directeur-Generaal met de Hoofddirecteur Post, 1.1
      - Verslagen van de besprekingen tussen de Directeur-Generaal en de Hoofddirecteur Post, 1951; 828; 1 deel
      - Verslagen van de besprekingen tussen de Directeur-Generaal en de Hoofddirecteur Post, 1952; 829; 1 deel
      - Verslagen van de besprekingen tussen de Directeur-Generaal en de Hoofddirecteur Post, 1953; 830; 1 deel
    - Besprekingsverslagen van de Directeur-Generaal met de chef van de Hoofdafdeling Personeel, 1.2
      - Notulen van de vergaderingen van de Directeur-Generaal met de chef van de afdeling Personeel vanaf juni, 1940; 831; 1 pak
      - Notulen van de vergaderingen van de Directeur-Generaal met de chef van de afdeling Personeel, 1941; 832; 1 pak
      - Notulen van de vergaderingen van de Directeur-Generaal met de chef van de afdeling Personeel tot juni, 1942; 833; 1 omslag
    - Notulen van vergaderingen van de Directeur-Generaal met inspecteurs bij het Staatsbedrijf der PTT, 1.3
      - Notulen van de vergaderingen van de Directeur-Generaal met de inspecteurs bij het Staatsbedrijf der PTT, 1940; 834; 1 omslag
      - Notulen van vergaderingen van de Directeur-Generaal met de inspecteurs van het Staatsbedrijf der PTT, 1941; 835; 1 omslag
      - Notulen van de vergadering van de Directeur-Generaal met de inspecteurs van het Staatsbedrijf der PTT, 1942; 836; 1 omslag
      - Notulen van de vergadering van de Directeur-Generaal met de inspecteurs van het Staatsbedrijf der PTT, 1943; 837; 1 omslag
      - Notulen van de vergaderingen van de Directeur-Generaal met de inspecteurs van het Staatsbedrijf der PTT, 1945; 838; 1 omslag
        In 1944 zijn geen inspecteursvergaderingen gehouden.
      - Notulen van de vergadering van de Directeur-Generaal met de inspecteurs van het Staatsbedrijf der PTT, 1946; 839; 1 omslag
      - Notulen van de vergadering van de Directeur-Generaal met de inspecteurs van het Staatsbedrijf der PTT, 1947; 840; 1 omslag
      - Notulen van de vergadering van de Directeur-Generaal met de inspecteurs van het Staatsbedrijf der PTT, 1948; 841; 1 omslag
      - Klapper op de Inspecteursvergaderingen, 1926-1945; 842; 1 deel
    - Notulen van vergaderingen van de Directeur-Generaal met diverse inspecteurs en directeuren bij het Staatsbedrijf der PTT, 1.4